【裁判字號】    92,交聲,7
【裁判日期】    920211
【裁判案由】    違反道路交通管理處罰條例聲明異議
【裁判全文】
臺灣雲林地方法院交通事件裁定                        九十二年度交聲字第七號
    原處分機關  交通部公路局嘉義區監理所雲林監理站
    異  議  人
    即受處分人  甲○○  男二十.
右列異議人因違反道路交通管理處罰條例案件，對於交通部公路局嘉義區監理所雲林
監理站九十一年十一月三十日，雲監五字第裁七二－Ｈ00000000號裁決書所
為之處分（原舉發通知單號碼第Ｈ00000000號），聲明異議，本院裁定如左
：
        主  文
原處分撤銷。
甲○○不罰。
        理  由
一、原處分機關處罰意旨略以：異議人即受處分人甲○○於民國九十年九月二十五日
    凌晨二時，駕駛車牌號碼ＶＰＧ–０九五號機車，在台中縣潭子鄉○○路，經測
    試酒精濃度超過規定標準，違反道路交通管理處罰條例第三十五條第一項第一款
    之規定，裁處罰鍰新台幣二萬二千五百元，並吊扣照駛執照十二個月。
二、異議理由略以：本件非異議人駕駛機車違規，上開違規車輛亦非異議人所有，而
    異議人在處分書所載違規當天，尚在嘉義長庚醫院正常上班，不可能於上開時地
    違規，且本件舉發違反道路交通管理事件通知單（下稱違規通知單）亦非異議人
    所簽收，再者，異議人長年信佛吃素、滴酒不沾，不可能有飲酒駕駛機車之情事
    ，故本件裁處，應有誤會，為此提出異議，請求撤銷原處分，另為不罰之諭知等
    語。
三、經查：
（一）本件上開違規機車非異議人所有，而是位於台中市之干本機車商行所有，有違
      規通知單載明可按，足信無誤。
（二）且上開違規通知單上收受通知聯者簽章欄所簽「甲○○」之筆跡，核與異議人
      於本件聲明異議狀具狀人欄及本院當庭命其書寫之姓名筆跡不符；而上開異議
      人於異議狀及當庭所書寫之姓名筆跡一致，有該異議狀及當庭書寫之紙張在卷
      可稽，當無刻意變更筆跡迴避之情，故異議人主張該違規通知單非其簽收乙節
      ，堪信屬實。
（三）再者，證人即本件舉發違規之警員全光義並無法指認本件違規是否為異議人所
      為；且本件違規通知單上所載駕駛人之地址為「雲林縣斗南鎮林子里林子二０
      號」，而證人則結證稱：其取締違規時，如駕駛人之住址有變更，一般都以身
      分證上的最後住址為準等語。然本件異議人身分證上所載之最後地址為「雲林
      縣斗南鎮林子里林子三０一號」，業經本院當庭核對其身分證件無誤，並有該
      身分證影本附卷可參；且異議人稱其大約在五、六年前自原住址林子二０號遷
      往新址林子三０一號乙節，亦有其戶籍資料載明於八十八年九月十三日遷入現
      址在卷可按，足信屬實，核與上開證人所述其取締違規時所查核之證件資料不
      符。
（四）又異議人主張其在本件違規當天，尚在嘉義長庚醫院正常上班之情，亦有其提
      出之長庚醫院嘉義資材組未帶卡資料清單、加班資料清單及公出資料清單各一
      件可按，足信屬實。查本件異議人之住所地在雲林縣斗南鎮，而上班地點在嘉
      義市，於一般人而言，甚難想像於當天正常上班之情況下，仍駕駛機車於上開
      違規時地（凌晨二時、在台中縣潭子鄉）出現之情。
（五）另異議人主張其身分證件曾於八十一年間遺失，本件有可能是第三人拾取其身
      分證件後冒用乙節，亦有其上開身分證載明於八十一年六月二十六日補發可稽
      ；另參酌異議人之住所於上開八十八年九月十三日變遷之情，堪信屬實。
（六）綜上事證，異議人主張其未於上開時地違規駕駛之情，足信屬實。從而，原處
      分機關以上開事實處罰異議人，自有違誤。本件聲明異議為有理由，應予撤銷
      原處分，並另為異議人不罰之諭知。
四、據上論結，應依道路交通管理處罰條例第八十七條第二項、道路交通案件處理辦
    法第二十條前段，裁定如主文。
中      華      民      國      九十二      年    二    月      十一    日
                                        臺灣雲林地方法院交通法庭
                                            法  官  黃  一  馨
右正本證明與原本無異。
如不服本裁定，應於裁定送達後五日內向本院提出抗告狀。
                                            書記官  洪  秀  虹
中      華      民      國      九十二      年    二    月      十一    日


司法院資訊處製作；財團法人民間司法改革基金會備份。
